臺灣板橋地方法院刑事判決　　　　　　　99年度易字第3640號
公　訴　人　臺灣板橋地方法院檢察署檢察官
被　　　告　陳俊杰
上列被告因違反家庭暴力防治法等案件，經檢察官提起公訴（99
年度偵字第25785 號），被告於準備程序進行中就被訴事實為有
罪之陳述，經詢問當事人意見，並告知簡式審判程序之旨，改依
簡式審判程序審理，並判決如下：
    主      文
陳俊杰犯違反保護令罪，處拘役伍拾日，如易科罰金，以新臺幣
壹仟元折算壹日。緩刑貳年，緩刑期間付保護管束。
    事      實
一、陳俊杰與李麗鳳前係夫妻關係，其等於民國97年間離婚，具
    有家庭暴力防治法第3 條第1 款之家庭成員關係。陳俊杰前
    於99年間，因對李麗鳳有家庭暴力行為，業經本院依李麗鳳
    之聲請，於99年8 月12日以99年度家護字第1116號核發民事
    通常保護令，裁定陳俊杰不得對李麗鳳實施身體或精神上不
    法侵害之行為，亦不得對李麗鳳為騷擾之行為，及應遠離李
    麗鳳址設臺北縣樹林市（現已改制為新北市樹林區，以下同
    ）中山路3 段141 號之工作場所至少100 公尺，保護令之有
    效期間為1 年。該民事通常保護令經送達於陳俊杰址設臺北
    縣樹林市○○街51號住所，因不獲會晤陳俊杰本人，亦無受
    領文書之同居人或受僱人，嗣於同年月19日經寄存送達於臺
    北縣政府（現已改制為新北市政府，以下同）警察局樹林分
    局樹林派出所，並經作送達證書2 份，1 份黏貼於陳俊杰住
    所門首，另1 份置於該送達處所信箱或其他適當位置，以為
    送達。詎陳俊杰於上開民事通常保護令合法送達，並知悉該
    民事通常保護令內容後，竟仍基於違反保護令之犯意，於上
    開民事通常保護令有效期間內之99年9 月19日晚間6 時30分
    許（起訴書誤載為同日晚間7 時許），騎乘機車前往李麗鳳
    址設臺北縣樹林市○○路○ 段141 號之工作場所，並手持鐵
    器衝入上址工廠內。李麗鳳見狀旋以身體阻擋陳俊杰去路未
    果，陳俊杰仍持上開鐵器毆打李麗鳳之雇主蔡彰，拉扯間
    並傷及陳麗鳳，致李麗鳳受有胸壁挫傷、左上肢挫傷之傷害
    （被訴傷害李麗鳳部分，業經李麗鳳於偵查中撤回告訴，經
    臺灣板橋地方法院檢察署檢察官為不起訴處分確定，被訴傷
    害蔡彰部分，業經蔡彰於本院準備程序撤回告訴，另為
    不受理判決），以此方式違反本院上開民事通常保護令裁定
    內容。嗣經蔡彰委請同事報警處理，始悉上情。
二、案經李麗鳳訴由臺北縣政府警察局樹林分局移請臺灣板橋地
    方法院檢察署檢察官偵查起訴。
    理      由
一、本案被告陳俊杰所犯係死刑、無期徒刑、最輕本刑為3 年以
    上有期徒刑以外之罪，亦非高等法院管轄之第一審案件。其
    於準備程序進行中，就前揭被訴事實為有罪之陳述，經告知
    簡式審判程序之旨，並聽取其與公訴人之意見後，本院認無
    不得或不宜改依簡式審判程序進行之情事，依刑事訴訟法第
    273 條之1 第1 項、第284 條之1 規定，裁定本案行簡式審
    判程序，合先敘明。
二、上揭犯罪事實，業據被告於偵訊及本院審理時坦承不諱（詳
    臺灣板橋地方法院檢察署99年度偵字第25785 號偵查卷宗第
    47頁、本院卷第31頁反面、第33頁反面），核與告訴人李麗
    鳳、證人蔡彰於警詢及偵訊時證述之情節相符（詳臺灣板
    橋地方法院檢察署99年度偵字第25785 號偵查卷宗第5 頁至
    第8 頁、第45頁、第46頁），並有本院99年度家護字第1116
    號民事通常保護令、送達證書各1 份、臺北縣政府樹林分局
    保護令執行紀錄表2 份及鐵器相片1 張在卷可資佐證（詳臺
    灣板橋地方法院檢察署99年度偵字第25785 號偵查卷宗第15
    頁至第19頁、第24頁、本院99年度家護字第1116號民事聲請
    事件卷宗第20頁），足徵被告上開任意性之自白與事實相符
    ，應堪採信。本案事證已臻明確，被告犯行堪以認定，應依
    法論科。
三、按家庭暴力防治法所稱家庭暴力者，指家庭成員間實施身體
    或精神上不法侵害之行為；又所稱騷擾者，指任何打擾、警
    告、嘲弄或辱罵他人之言語、動作或製造使人心生畏怖情境
    之行為，家庭暴力防治法第2 條第1 款、第3 款定有明文。
    查被告與告訴人李麗鳳前係夫妻關係，此為被告所不爭執（
    詳臺灣板橋地方法院檢察署99年度偵字第25785 號偵查卷宗
    第3 頁反面），並據證人李麗鳳於警詢時證述明確（詳臺灣
    板橋地方法院檢察署99年度偵字第25785 號偵查卷宗第7 頁
    反面），是其等2 人間具有家庭暴力防治法第3 條第1 款所
    定前配偶之家庭成員關係。再者，被告於上開時間，前往告
    訴人工作場所，並持鐵器傷害告訴人雇主，拉扯間亦傷及告
    訴人等情，業如前述。從而，被告顯屬對於告訴人為騷擾之
    行為甚明。是被告上開所為，已違反本院99年度家護字第11
    16號民事通常保護令裁定之內容。是核被告所為，係違反法
    院依家庭暴力防治法第14條第1 項所為之禁止騷擾及遠離工
    作場所等裁定，應依同法第61條第2 款、第4 款之違反保護
    令罪處罰。又被告上開犯行，雖同時違反法院依家庭暴力防
    治法第14條第1 項所為禁止騷擾及遠離工作場所之裁定，然
    法院依家庭暴力防治法核發通常保護令者，該保護令之數款
    規定，僅分別為不同之違反保護令行為態樣，被告以單一犯
    意而違反同一保護令所禁止之數行為態樣，為一違反保護令
    之行為，屬單純一罪，僅以一違反保護令罪論處。爰審酌被
    告與告訴人前係夫妻關係，竟率以暴力相向，且漠視法院核
    發之保護令內容，所為實有不該；惟念其犯後坦承犯行，尚
    知悔悟，兼衡其犯罪之動機、目的、手段、對告訴人所造成
    之危害，並獲得告訴人之諒解等一切情狀，量處如主文所示
    之刑，並諭知易科罰金之折算標準，以資懲儆。另被告前未
    曾因故意犯罪受有期徒刑以上刑之宣告，有臺灣高等法院被
    告前案紀錄表在卷可稽。其因一時失慮，偶罹刑典，然事後
    已坦承犯行並深表悔意，告訴人亦表達原諒被告之意，信被
    告經此偵審程序，應知所警惕而無再犯之虞。本院因認所宣
    告之刑，以暫不執行為適當，爰宣告緩刑2 年，及依家庭暴
    力防治法第38條第1 項之規定，宣告在緩刑期內付保護管束
    ，以啟自新。
據上論斷，應依刑事訴訟法第273 條之1 第1 項、第299 條第1
項前段，家庭暴力防治法第61條第2 款、第4 款、第38條第1 項
，刑法第11條前段、第41條第1 項前段、第74條第1 項第1 款，
判決如主文。
本案經檢察官黃嘉妮到庭執行職務。
中    華    民    國   100    年    3     月    29    日
                  刑事第十八庭  法  官  謝梨敏
上列正本證明與原本無異。
如不服本判決，應於判決送達後10日內敘明上訴理由，向本院提
出上訴狀 (應附繕本) ，上訴於臺灣高等法院。其未敘述上訴理
由者，應於上訴期間屆滿後20日內向本院補提理由書「切勿逕送
上級法院」。
                                書記官  林怡君
中    華    民    國   100    年    3     月    29    日
附錄本案論罪科刑法條全文：
家庭暴力防治法第61條
違反法院依第14條第1 項、第16條第3 項所為之下列裁定者，為
本法所稱違反保護令罪，處3 年以下有期徒刑、拘役或科或併科
新臺幣10萬元以下罰金：
一、禁止實施家庭暴力。
二、禁止騷擾、接觸、跟蹤、通話、通信或其他非必要之聯絡行
    為。
三、遷出住居所。
四、遠離住居所、工作場所、學校或其他特定場所。
五、完成加害人處遇計畫。